【裁判字號】    94,上訴,4268
【裁判日期】    950516
【裁判案由】    毀損
【裁判全文】
臺灣高等法院刑事判決                94年度上訴字第4268號
上  訴  人  臺灣臺北地方法院檢察署檢察官
被      告  乙○○
上列上訴人因毀損案件，不服臺灣臺北地方法院94年度易字第11
08號，中華民國94年11月18日第一審判決（起訴案號：臺灣臺北
地方法院檢察署94年度偵字第8911號；移送併辦案號：臺灣臺北
地方法院檢察署94年度偵字第14720號），提起上訴，本院判決
如下：
    主  文
上訴駁回。
    事  實
一、乙○○居住在臺北市○○區○○路278巷27弄8號1樓，甲○
    ○、丙○○分別係隔鄰即同巷弄10號1樓房屋之出租人及承
    租人。乙○○於民國93年9月14日下午3時許，因其前開住處
    牆壁因積水產生滲漏，為使積水排出不再滲漏，明知若在其
    鄰居即同巷弄10號2樓房屋之地板即1樓之天花板鑽洞穿透，
    引流上述積水排出，勢將破壞該鄰居房屋之天花板，竟未經
    甲○○、丙○○之同意，即基於毀損他人房屋天花板之犯意
    ，雇用不知情之水電工人，以鑽孔機在同巷弄10號2樓之地
    板即1樓之天花板，接續鑽挖7個洞，以此方式破壞該處1樓
    天花板，造成天花板周邊牆壁滲水，使該建築物之天花板遮
    避雨水之功能因此部分毀壞，致生損害於甲○○、丙○○。
二、案經被害人甲○○、丙○○訴由臺北市政府警察局中山分局
    報請臺灣臺北地方法院檢察署檢察官聲請簡易判決處刑及移
    送併案審理，原審改依通常程序審理。
    理  由
一、訊據被告乙○○，坦承有於上揭時間，在臺北市○○區○○
    路278巷27弄10號房屋2樓之地板即1樓之天花板雇工以鑽孔
    機鑽洞等事實不諱。惟矢口否認有何前開毀損他人建築物之
    故意，辯稱：伊居住臺北市○○區○○路278巷27弄8號1樓
    已久，該屋屋齡已50年以上，住戶皆為漏水問題困擾已久，
    嗣棲居住之房屋經改建為7樓建物，但其1樓牆壁不斷因積水
    產生滲漏，伊嘗試多種方法均無法改善，因此想到若在隔壁
    2樓地板鑽洞穿透天花板，應可讓積水透過該洞，順著天花
    板下方之鐵板排出，始自行雇工鑽洞修繕，並非惡意毀損他
    人房屋之天花板，且事後伊已將該鑽洞全部填補云云。
二、按房屋之天花板為房屋之重要部分，若房屋天花板受到損壞
    ，將使其遮避雨水之功效喪失，故不論其損壞為全部或一部
    ，苟因此而喪失其全部或一部之效用，即應論以毀壞建築物
    既遂罪。本件被告僱工以鑽孔機在隔鄰房屋2樓之地板鑽洞
    ，使穿透至該屋1樓之天花板等事實，業據被告坦承在卷，
    核與告訴人指訴之情節相符，而因其鑽洞毀壞告訴人等之建
    築物天花板，使該建築物產生滲水、漏水，致牆壁潮濕，天
    花板毀損之事實，亦據原審於94年9月19日會同告訴人及被
    告至現場履勘，製有勘驗筆錄、現場圖在卷可證，並有告訴
    人及被告所拍攝之現場照片等附卷可參，足證告訴人之房屋
    天花板遭被告雇工鑽洞穿透，致告訴人房屋一樓天花板因雨
    水滲漏，致牆壁有潮溼之痕跡，堪認該天花板遮避雨水之功
    效顯已喪失，且被告係以有形之物質力量實施破壞行為，使
    該建築物之重要部分效用達於喪失之程度，故應係毀壞他人
    建築物。雖被告事後將所鑽之洞補起，惟告訴人房屋天花板
    與牆壁仍因雨水滲漏而潮溼。本件事證已臻明確，被告毀壞
    他人建築物之犯行，洵堪認定。
三、核被告所為，係犯刑法第353條第1項之毀壞他人建築物罪。
    被告雇用不知情之水電工人毀壞他人建築物，為間接正犯。
    而其接續以鑽孔機在告訴人房屋2樓之地板即1樓之天花板鑽
    鑿7個洞，係屬接續犯。公訴人認被告之行為係犯同法第第
    354條之一般毀損罪，尚有未洽，惟其起訴之基本事實相同
    ，爰變更其起訴法條。移送併案審理部分，與起訴部分係屬
    同一事實，本院應予一併審理，應予敘明。
四、原審因依刑法第353條1項、第74條第1款之規定，並審酌被
    告不思以正確方法修復其房屋滲水問題，竟以鑽洞破壞鄰居
    房屋天花板之方式為之，惟被告僱工鑽洞係天花板之一部分
    ，尚未損及該建築物整體之骨架，無使該建築物倒塌之虞，
    其所生之危害尚非重大，被告犯後已補平所鑽之洞，及被告
    之品行、智識程度與其他一切情狀，以被告乙○○毀壞他人
    建築物，處有期徒刑7月，並認被告前未曾受有期徒刑以上
    刑之宣告，因一時失慮，偶罹刑典，事後雖因補償金額未趨
    一致而未能與告訴人和解，惟其已坦承犯行，並已修補所鑽
    之洞，其經此刑之宣告後，應知警惕而無再犯之虞，因認暫
    不執行其刑為當，併予以宣告緩刑3年，用啟自新，其認事
    用法，洵無不當，量刑及宣告緩刑，均甚妥適，檢察官上訴
    指摘原判決不當，非有理由，其上訴應予駁回。
據上論斷，應依刑事訴訟法第368條，判決如主文。
本案經檢察官沈明彥到庭執行職務。
中    華    民    國    95    年    5     月    16    日
                  刑事第八庭審判長法  官  鄭文肅
                                  法  官  陳國文
                                  法  官  江國華
以上正本證明與原本無異。
如不服本判決，應於收受送達後10日內向本院提出上訴書狀，其
未敘述上訴之理由者並得於提起上訴後10日內向本院補提理由書
（均須按他造當事人之人數附繕本）。
                                  書記官  陳玉嬋
中    華    民    國    95    年    5     月    17    日
附錄：本案論罪科刑法條全文
刑法第353條第1項：
毀壞他人建築物、礦坑、船艦或致令不堪用者，處6月以上5年以
下有期徒刑。


司法院資訊處製作；財團法人民間司法改革基金會備份。
